【裁判字號】    91,訴,1594
【裁判日期】    920625
【裁判案由】    偽造貨幣等
【裁判全文】
臺灣板橋地方法院刑事判決                        九十一年度訴字第一五九四號
    公  訴  人  臺灣板橋地方法院檢察署檢察官
    被      告  丙○○
                丁○○
    右二人
    指定辯護人  乙○公設辯護人  彭宏東
    被      告  甲○○
右列被告因偽造貨幣等案件，經檢察官提起公訴（九十一年度偵字第二九七二號），
乙○判決如左：
    主  文
丙○○連續轉讓第二級毒品，累犯，處有期徒刑柒月；又未經許可，持有子彈，累犯
，處有期徒刑參月，併科罰金新臺幣壹萬元，罰金如易服勞役，以新臺幣玖佰元即銀
元參佰元折算壹日；又意圖供行使之用交付偽造通用紙幣，累犯，處有期徒刑參年貳
月。應執行有期徒刑參年拾月，併科罰金新臺幣壹萬元，罰金如易服勞役，以新臺幣
玖佰元即銀元參佰元折算壹日。
丁○○行使偽造之通用紙幣，未遂，處有期徒刑參年貳月。扣案偽造之通用紙幣新臺
幣壹仟元券拾壹張（編號ＦＬ四六一五九九ＹＤ、ＦＬ四六一五九九ＹＤ、ＦＬ四六
一五九九ＹＤ、ＦＬ四六一五九九ＹＤ、ＦＬ四六一五九八ＹＤ、ＦＬ六六一五九九
ＹＤ、ＦＬ六六一五九九ＹＤ、ＦＬ六六一五九九ＹＤ、ＦＬ六六一五九九ＹＤ、Ｆ
Ｌ六六一五九九ＹＤ、ＢＬ一八八一三四ＶＣ）及偽造之通用紙幣新臺幣伍佰元券陸
張（編號ＡＬ六六五五七二ＸＧ、ＡＬ六六五五七二ＸＧ、ＡＬ六六五五七二ＸＧ、
ＥＬ二九八二七二ＶＪ、ＡＬ一三三一四六ＺＣ、ＡＣ一六三六一六ＺＣ）均沒收。
甲○○無罪。
    事  實
一、丙○○於民國八十五年間因違反麻醉藥品管理條例（施用及幫助施用安非他命）
    、贓物等案件經台灣板橋地方法院於八十六年三月二十五日判處有期徒刑五月、
    四月、三月，應執行有期徒刑十月確定；又因違反麻醉藥品管理條例案件於八十
    六年九月十二日經台灣臺北地方法院判處有期徒刑七月，上訴台灣高等法院後，
    於八十七年二月十八日撤銷改判有期徒刑八月確定，合併執行於八十七年十月八
    日縮刑期滿執行完畢，竟不知悔改，明知安非他命業經毒品危害防制條例列為第
    二級毒品，不得轉讓或持有，於九十一年一月二十三日，因其朋友丁○○讓其免
    費搬入前開丁○○之租屋處寄住，丙○○為感謝丁○○免費供其住宿，竟基於轉
    讓第二級毒品安非他命之概括犯意，於搬入上開處所後之同年月二十三日至二十
    八日間，在上開丁○○之租屋處，每次約零點五公克，連續三次無償贈與安非他
    命予丁○○施用。又丙○○明知具有殺傷力之子彈，非經中央主管機關許可，不
    得持有，竟於同年月二十五日晚間，在台北縣板橋市○○街旁之堤防上，收受綽
    號「榮傑」之不詳姓名年籍之男子所交付之具有殺傷力之土製子彈二顆（直徑約
    ８．９ｍｍ金屬彈頭，彈底標記ＷＩＮ  ９ｍｍ  ＬＵＧＥＲ字樣及直徑約８ｍ
    ｍ金屬彈頭，彈底標８ｍｍ  ＰＰＫ／Ｓ字樣各乙顆），在未經主管機關之許可
    下，竟無故持有之，並將之置放於上開丁○○租屋處。嗣丙○○又基於意圖供行
    使之用而收集偽造之通用紙幣之犯意，先於同年月二十七日晚間某時，經由姓名
    年籍不詳綽號「阿西」之成年男子介紹，在台北縣中和市某地，以二支手機，向
    姓名年籍不詳之人換得偽造之通用紙幣新臺幣一千元券十一張及偽造之通用紙幣
    新壹幣五百元券六張，收集後本欲供其自己行使之用。惟因丁○○無錢繳交房租
    找其商量解決之道時，竟又基於意圖供行使之用而交付偽造通用紙幣之犯意，於
    同月二十八日某時將所收集之前開偽造通用紙幣，在台北縣三重市○○路○段一
    號丁○○販售香腸攤位前，交付丁○○，以利丁○○利用販售香腸找錢之機會，
    籍以找回真正之紙幣。嗣於九十一年一月二十八日在丁○○上開租屋處，扣得改
    造手槍一枝（不具殺傷力）及改造子彈二顆（具殺傷力，嗣經鑑定試射用去）。
二、丁○○基於意圖供行使之用而收集偽造通用紙幣之犯意，於九十一年一月二十八
    日某時在上開販賣香腸攤位前，收受丙○○交付之上開偽造通用紙幣，嗣於當日
    一時四十分許，三重分局員警交付新台幣一千元向丁○○購買香腸時，丁○○竟
    基於行使偽造通用紙幣之犯意，先收受員警所交付之真鈔一千元後，對員警佯稱
    無零錢可找，隨即以魚目混珠之方式，將員警所交付之一千元真鈔換成一千元之
    偽造通用紙幣，旋將一千元偽造通用紙幣交還員警，惟經員警當場發現而未得逞
    ，並當場逮捕丁○○，扣得偽造之通用紙幣新臺幣一千元券十一張及偽造之通用
    紙幣新壹幣五百元券六張，繼而先在丁○○上開租住處，扣得吸食器三組、玻璃
    球二個、分裝袋九袋、殘渣袋三袋，復於同日三時許，在上開販賣香腸處，逮捕
    丙○○並在其身上起出海洛因（淨重一點五公克）、安非他命（淨重一公克）。
三、案經台北縣政府警察局三重分局報請臺灣板橋地方法院檢察署檢察官偵查起訴。
    理  由
一、被告丙○○部份：
（一）訊據被告丙○○對於在右揭時、地，連續三次轉讓第二級毒品安非他命給丁○○、未經許可持有上開二顆子彈及意圖供行使之用而收集上開偽造通用紙幣，
      其後再意圖供行使之用而將偽造通用紙幣交付丁○○等事實均坦承不諱，核與
      丁○○供述被告如何轉讓安非他命之情節相符（偵查卷第二十八頁、第五十八
      頁、第八十八頁），此外並在上開租屋處起獲改造子彈二顆及在丁○○身上查
      扣之偽造之通用紙幣新臺幣一千元券十一張及偽造之通用紙幣新壹幣五百元券
      六張扣案可稽。扣案之子彈二顆，經送內政部警政署刑事警察局鑑驗結果，認
      係分別有八厘米及八點九厘米金屬彈頭，均具有殺傷力，有該局九十一年二月
      二十五日刑鑑字第Ｚ○○○○○○○○○號函在卷可稽；而查扣之偽造之通用
      紙幣新臺幣一千元券十一張及偽造之通用紙幣新壹幣五百元券六張，經送中央
      銀行發行局鑑驗結果，認該等偽鈔係以彩色噴墨方式仿印；無隱藏字及凹版印
      紋凸起效果；紙質與真鈔不同，以螢光筆繪製仿紙張螢光纖維絲，部分水印及
      安全線以灰色墨在紙張背面仿製，另安全線以黏貼箔膜方式（含面額數字）仿
      鈔券正面五段祼露部分，無折光變色效果，部分一千元偽鈔左下角之一千面額
      數字以金屬墨印製仿折光變色油墨，無折光變色反應，均屬偽鈔，此有中央銀
      行發行局九十一年二月十九日（九一）台央發字第０三００一三二五四號函一
      紙附卷可證，堪認被告上開自白應與事實相符。本件事證明確，被告犯行洵堪
      認定，應予依法論科。
（二）按安非他命為毒品危害防制條例第二條第二項第二款所規定之第二級毒品。次
      按上開扣案之子彈，係屬槍砲彈藥刀械管制條例第四條第一項第二款規定明文
      查禁之子彈，依同條例第五條規定，非經中央主管機關許可，不得製造、販賣
      、運輸、轉讓、出租、出借、持有、寄藏或陳列該等查禁之子彈。核被告丙○○所為，係犯毒品危害防制條例第八條第二項之轉讓第二級毒品罪、槍砲彈藥
      刀械管制條例第十二條第四項之未經許可持有子彈罪及刑法第一百九十六條意
      圖供行使之用而交付偽造通用紙幣罪；其轉讓前持有第二級毒品安非他命之低
      度行為，應為轉讓之高度行為所吸收，又被告意圖供行使之用而收集偽造通用
      貨幣之低度行為，為意圖供行使之用而交付偽造通用貨幣之高度行為所吸收，
      均不另論罪。再被告多次轉讓安非他命之犯行，時間緊接，所犯又係構成犯罪
      要件相同之罪名，顯係基於概括犯意為之，為連續犯，應依刑法第五十六條之
      規定以一罪論，並加重其刑。末查被告前於八十五年間因違反麻醉藥品管理條
      例（施用及幫助施用安非他命）、贓物等案件經台灣板橋地方法院於八十六年
      三月二十五日判處有期徒刑五月、四月、三月，應執行有期徒刑十月確定；又
      因違反麻醉藥品管理條例案件於八十六年九月十二日經台灣臺北地方法院判處
      有期徒刑七月，上訴台灣高等法院後，於八十七年二月十八日撤銷改判有期徒
      刑八月確定，合併執行於八十七年十月八日縮刑期滿執行完畢，此有台灣高等
      法院檢察署刑案紀錄簡覆表在卷可徵。其於有期徒刑執行完畢後五年內再犯有
      期徒刑以上刑之本罪，為累犯，應加重其刑，其中連續轉讓第二級毒品安非他
      命部份，依五十六條加重其刑，已如前述，於此並構成累犯，應依法遞加重其
      刑。爰審酌被告之品行、智識程度，轉讓安非他命對於他人身體健康危害甚鉅
      、轉讓之次數，及值此槍彈氾濫時機，非法持有子彈之行為，對於社會治安自
      潛藏高度之危險，然其僅非法持有子彈，尚未對社會有其他實害之行舉，以及
      被告不思正當工作賺錢，徒思不勞之財，明知交付偽造通用紙幣嚴重影響金融
      秩序，仍於收集偽造之通用紙幣後復交付於人，及其犯罪後全盤供出犯行態度
      良好，應有悔意等一切情狀，量處如主文所示之刑，罰金刑部分並諭知易服勞
      役之折算標準，並就有期徒刑部分定其應執行之刑，及就併科罰金部分諭知易
      服勞役之折算標準，以資懲儆。
（三）扣案之海洛因（淨重一點五公克）、安非他命（淨重一公克），係被告丙○○
      所有供其自己施用，並非供轉讓之用，已據其供明在卷，且已於另案臺灣臺北
      地方法院九十一年度易字第九五七號案件中宣告沒收確定，有上該刑事判決書
      乙份附卷足憑，不宣告沒收銷燬之。而塑膠袋三個內所含之海洛因殘渣（均量
      微無法秤重，且與塑膠袋無法剝離），亦係供被告自己施用，並非供轉讓之用
      ，亦與本案無涉，不宣告沒收銷燬之，至扣案之分裝袋九袋、吸食器一組、玻
      璃球二個、海洛因殘渣袋三個等物，係被告丙○○所有供其施用毒品時所用之
      物，業據其於審理時供明在卷，乙○復查無其他積極證據足資證明與本件被告
      之轉讓安非他命犯行有何關聯，依法自不得併予宣告沒收，公訴人請求併予宣
      告沒收，應有未洽，附予敘明。另吸食器二組，為被告丁○○所有供其施用毒
      品所用之物，分據被告丙○○及丁○○供承在卷，與本件轉讓安非他命犯行無
      涉，亦不宣告沒收。至扣案具殺傷力之制式子彈二顆，業經鑑驗擊發用去，而
      不具殺傷力，失其違禁物之性質，自無庸宣告沒收。
二、被告丁○○部分：
（一）訊據被告丁○○對於在右揭時、地，收受丙○○所交付之上開偽鈔，並將其中
      之一張交付三重分局員警之事實坦承不諱，惟矢口否認有何意圖供行使之用而
      收集或行使偽造通用紙幣之犯行，辯稱：偽鈔係他（丙○○）交給伊的，他說
      他隔天要付修理計程車的錢，他說籌不夠錢，先放在伊這邊，惟伊並不知道丙○○給伊之上開鈔票係偽鈔，伊亦無意藉賣香腸之機會，將偽鈔換成真鈔，伊
      之所以會將員警所交付之真鈔換成偽鈔後退還員警，係一時疏忽所致云云，惟
      查，丙○○收集上開偽造新台幣紙幣本係為供其自己行使之用，然因得知丁○○無錢繳交房租，為感謝丁○○免費供其住宿，在丁○○表示可利用賣香腸之
      機會將偽鈔換成真鈔之情形下，乃於上開時、地，將所換得之上開偽造通用紙
      幣交付丁○○之事實，迭據丙○○在警訊、偵查中及乙○訊問時供述綦詳（偵
      查卷第三十背面、第五十九頁、第一百三十九頁、一百四十頁正面、乙○九十
      二年三月二十六日訊問筆錄），參以丁○○曾讓丙○○免費寄住在其租屋處，
      二人間又未發生任何嫌隙等情，丙○○感激丁○○尚且不及，實無故意誣攀之
      理，是丙○○不利於被告丁○○之供述，自可採信，被告丙○○嗣雖改稱並沒
      有告訴被告丁○○是偽鈔，及偽鈔係用以支付修理計程車費用云云，顯係事後
      迴護附合被告丁○○之詞，不足採信。且丁○○於收受丙○○上開偽鈔後，確
      有利用販賣香腸之機會，將偽鈔掉換給購買香腸之員警之行為，亦為丁○○所
      供承不諱，丁○○雖辯稱係一時疏忽所致云云，然此正足以證明其確有意圖供
      行使之用而收集偽鈔之行為，否則焉有疏忽之可言。是丁○○確已在收受上開
      偽造新台幣紙幣時，即已明知所收集者係偽造鈔票，而仍意圖供行使之用而收
      集，並進而向警方人員行使偽鈔之事實，至為灼然。至被告丁○○之指定辯護
      人固以被告丁○○苟確有偽鈔之認識，衡之常情，絕無可能冒然向警員公然行
      使，無異自暴敗跡，惟查被告丁○○已供承伊並不知道向伊買香腸的是警察等
      語無訛，是本件被告丁○○顯然並非公然向警員行使偽造通用紙幣甚明，辯護
      人所稱顯有誤會。此外並有當場在丁○○身上起獲之一千元券之偽造通用紙幣
      十一張及五百元券之偽造通用紙幣六張扣案足憑，而扣案之偽造通用紙幣經送
      鑑驗，認係偽鈔無誤，亦有上開中央銀行發行局九十一年二月十九日台央發字
      第０三００一三二五四號函一紙附卷可稽。被告丁○○上開所辯，不足採信。
      本件事證明確，被告犯行洵堪認定。
（二）核被告丁○○所為，係犯刑法第一百九十六條第一項之行使偽造通用紙幣罪。
      按刑法第一百九十六條第一項之收集，係指收買受贈互換等一切行為，在收取
      以前，即有行使之犯罪意思者而言，雖以反覆而為多數收取行為常業，但以圖
      供行使意思，一次收取，亦即成立該項收集罪名。最高法院二十六年渝上字第
      八六七號判例參照。被告丁○○向被告丙○○一次收受偽造之通用紙幣即一千
      元券共十一紙及五百元券六紙，乃符合以意圖供行使之用而為收集之行為為要
      件，即圖以偽幣作為真幣使用之目的而為收集，又收集行為常為行使前之階段
      行為，收集後而予行使，收集行為應為行使行為所吸收，從而，被告意圖供行
      使之用，而收集偽造通用紙幣之低度行為，應為行使之高度行為所吸收，不另
      論罪。又按行使偽造通用紙幣，本質上即含有詐欺性質，茍其行使之偽幣，在
      形式上與真幣相同，足以使一般人認為真幣而矇混使用者，即屬行使偽造紙幣
      而不應以詐欺罪論擬，最高法院二十九年度上字第一六四八號判例可資參照，
      職是，被告丁○○交付偽造之通用紙幣一千元一紙予警員之犯行，僅屬行使偽
      造之通用紙幣而不另論詐取財罪。又被告丁○○已著手行使偽造通用紙幣而未
      遂，應依法減輕其刑。爰審酌被告丁○○不思正當工作賺錢，徒思不勞之財，
      明知行使偽造通用紙幣嚴重影響金融秩序，仍因一時貪欲，思慮不周，收集偽
      造之通用紙幣後加以行使，及犯罪後之態度，兼衡其犯罪之動機、目的、所生
      危害等一切情狀，量處如主文所示之刑。
（三）至扣案之偽造之通用紙幣一千元券十一張（編號ＦＬ四六一五九九ＹＤ、ＦＬ
      四六一五九九ＹＤ、ＦＬ四六一五九九ＹＤ、ＦＬ四六一五九九ＹＤ、ＦＬ四
      六一五九八ＹＤ、ＦＬ六六一五九九ＹＤ、ＦＬ六六一五九九ＹＤ、ＦＬ六六
      一五九九ＹＤ、ＦＬ六六一五九九ＹＤ、ＦＬ六六一五九九ＹＤ、ＢＬ一八八
      一三四ＶＣ）及五百元券之偽造通用紙幣六張（編號ＡＬ六六五五七二ＸＧ、
      ＡＬ六六五五七二ＸＧ、ＡＬ六六五五七二ＸＧ、ＥＬ二九八二七二ＶＪ、Ａ
      Ｌ一三三一四六ＺＣ、ＡＣ一六三六一六ＺＣ），均係偽造之通用紙幣，已如
      前述，不問屬於犯人與否，均應依刑法第二百條之規定宣告沒收。
三、被告甲○○部分：
（一）公訴意旨略以：被告甲○○平日即有吸食毒品之習慣，與丁○○係朋友關係，
      基於轉讓第二級毒品安非他命之概括犯意，於民國九十年七月間某日及八月間
      某日，在丁○○所承租位於台北縣三重市○○路○段八十五巷十號六樓之租住
      處施用第二級毒品安非他命時，連續二次每次轉讓約零點五公克之第二級毒品
      安非他命供丁○○施用。嗣於九十一年一月二十八日六時許，在丁○○租屋處
      逮捕甲○○，並在其身上取出海洛因十包（淨重五點八公克）、分裝袋六袋及
      行動電話一具。因認被告甲○○涉犯毒品危害防制條例第八條第二項轉讓第二
      級毒品安非他命罪嫌云云。
（二）按犯罪事實應依證據認定之，無證據不得推定其犯罪事實；又不能證明被告犯
      罪或其行為不罰者，應諭知無罪之判決；刑事訴訟法第一百五十四條、第三百
      零一條第一項分別定有明文。次按認定犯罪事實需依證據，而所謂證據，係指
      合法之積極證據就犯罪事實能為具體之證明者而言；又認定不利於被告之事實
      ，須依積極證據，苟積極證據不足為不利於被告事實之認定時，即應為有利於
      被告之認定，更不必有何有利之證據，最高法院三十年上字第八一六號著有判
      例。再所謂「積極證據足以為不利被告事實之認定」，係指據為刑事訴訟法上
      證明之全盤證據資料，無論其為直接證據或間接證據，在客觀上均須達於通常
      一般之人均不致於有所懷疑，而得確信其為真實之程度，始得據為有罪之認定
      ，若其關於被告是否犯罪之證明未能達此程度，而有合理懷疑之存在，致使無
      從形成有罪之確信，根據「罪證有疑，利於被告」之證據法則，即不得遽為不
      利於被告之認定，此觀諸最高法院七十六年台上字第四九八六號判例意旨自明
      。
（三）公訴人認被告甲○○涉有轉讓安非他命犯行，無非以被告甲○○，對於在右揭
      時、地，連續二次轉讓第二級毒品安非他命給丁○○之事實坦承不諱，核與丁○○在警局初次偵訊時所指述之情節大致相符，此外並有在甲○○身上起獲之
      海洛因十包（淨重五點八公克）、分裝袋六個扣案足憑為主要論據。訊據被告
      固坦承於右揭時地交付安非他命予同案被告丁○○施用，惟辯稱：該安非他命
      是伊與丁○○一同出資購買，並無轉讓毒品之犯意等語。
（四）次按被告之自白，雖為證據之一種，但依刑事訴訟法第一百五十六條第一項規
      定，被告之自白，須非出於強暴、脅迫、利誘、詐欺、違法押或其他不正之
      方法，且與事實相符者，始得為證據。又依同條第二項規定，被告之自白，不
      得作為有罪判決之唯一證據，仍應調查其他必要之證據，以察其是否與事實相
      符。立法目的乃欲以補強證據擔保自白之真實性，亦即以補強證據之存在，藉
      之限制自白在證據上之價值，防止偏重自白，發生誤判之危險。以被告之自白
      ，作為其自己犯罪之證明時，尚有此危險；以之作為其他共犯之罪證時，不特
      在採證上具有自白虛偽性之同樣危險，且共犯者之自白，難免有嫁禍他人，而
      為虛偽供述之危險。是則利用共犯者之自白，為其他共犯之罪證時，其證據價
      值如何，按諸自由心證主義之原則，固屬法院自由判斷之範圍。但共同被告不
      利於己之陳述，雖得採為其他共同被告犯罪之證據，惟此項不利之陳述，須無
      瑕疵可指，且就其他方面調查，又與事實相符者，始得採為其他共同被告犯罪
      事實之認定。再者施用安非他命之人，所犯為毒品危害防制條例第十條第二項
      之罪，供出毒品來源，因而破獲者，依同條例第十七條規定，得減輕其刑。因
  此施用毒品之犯罪行為人為減輕刑責，自難免有虛構毒品來源，以冀求減刑之
      情事，是為擔保其陳述之真實性，自應有足以令人確信其陳述為真實之證據，
      始可採為認定之依據。
（五）經查：共同被告丁○○初於警訊時陳稱：「（問：妳所吸食之安非他命是向何
      人購買的？）我是向綽號『阿興』及丙○○等二人購買的。（問：妳於九十一
      年一月二十八日六時三十分，在三重市○○路○段八十五巷十號六樓內，以你
      的行動電話0000000000撥打綽號『阿興』之男子之行動電話000
      0000000欲購買毒品，經警方查獲該綽號『阿興』之男子為甲○○，並
      在身上起獲海洛英十包及分裝袋六個等證物是否實在？）是的無誤。（問：丙○○及甲○○住你家期間，有無提供安毒或海洛英供妳吸食？）有，他們均曾
      提供安毒供我免費吸食。（問：妳共向甲○○購買幾次毒品？時間、地點、代
      價、及數量為何？）共二次。第一次是九十年十月中旬，在三重市○○路○段
      一號前以一千元之代價購得一包安毒淨重零點五公克。第二次是九十年十一月
      初在我現在住處以一千元之代價購得一包安毒淨重零點五公克。」（偵查卷第
      二十七、二十八頁）；嗣於偵查中則改稱：「（問：安是向誰買的？）向甲○○購買的，買過二次，我去年七月、八月間買過一次，十月份是丙○○給我的
      。（問：甲○○賣妳二次是何時？）九月份、十月份另外再買一次，我很確定
      我向他買過二次，正確日期忘了，我都是以一千元向他買零點五公克。我第一
      次買時事打電話給他，用0000000000打給甲○○，他電話我忘了，
      是用電話本。第一次是送到我的香腸攤，第二次是送到我家。（問：今天早上
      你有打電話給甲○○否？）是，我以0000000000打給甲○○，警察
      叫我打電話把甲○○引出來，我在電話上說我要硬的二千，他說沒有硬的，我
      問有沒有軟的，我看警察手勢說可以，我就跟他說要買軟的。我記得電話是四
      點半打的，阿興是六點半到我家。」（見偵查卷第五十七頁、第五十八頁）；
      惟嗣又於偵查中改稱：「（問：妳有無向甲○○買過『安』？）去年七、八月
      兼有向他買過一、二次。」等語（見偵查卷第八十八頁背面），觀乎共同被告
      丁○○之陳述，先稱所施用之安非他命是向被告甲○○購買，嗣又稱係免費提
      供，而就購買安非他命之時間、次數先後陳述亦不一，實難以遽採；且安非他
      命為列管毒品，取得不易，價格不菲，而被告甲○○自己亦有施用安非他命之
      習慣，焉有無端即「持續」免費提供丁○○安非他命施用之理？故共同被告丁○○上開證述，亦與常情相違，不足採信。況施用毒品者與其上手之販賣、轉
      讓者乃居於利害相反之地位，前者不利於後者之供述，固得採為後者犯罪之證
      據，惟其證詞與自身顯有利害關係，因此仍應調查其他必要證據，以查是否與
      事實相符，不得僅以後手之供述，而認定他人有販賣或轉讓毒品之犯行。本件
      共同被告丁○○之證詞與自身有利害關係，其等於警訊、偵查中雖曾為被告甲○○不利之供述，惟其供述前後不一，瑕疵明顯，自難僅憑丁○○有瑕疵之證
      言即為被告甲○○不利之認定，在無其他佐證下，尚難僅憑丁○○有瑕疵之指
      訴，即認被告有轉讓二級毒品犯行；另在甲○○身上起獲之海洛因十包（淨重
      五點八公克）、分裝袋六個，被告甲○○供稱係其朋友讓伊拿到丁○○家裡，
      查無證據顯示與本案轉讓安非他命犯行有何證據上之關連性，此外，復查無其
      他積極證據足認被告有此部分公訴人所指之轉讓犯行，既不能證明被告犯罪，
      即應為被告甲○○無罪之諭知。
據上論斷，應依刑事訴訟法第二百九十九條第一項前段、第三百零一條第一項，毒品
危害防制條例第八條第二項，槍砲彈藥刀械管制條例第十二條第四項，刑法第十一條
前段、第二十六條前段、第五十六條、第一百九十六條第一項、第四十二條第二項、
第四十七條、第二百條、第五十一條第五款，罰金罰鍰提高標準條例第一條前段、罰
金罰鍰提高標準條例第二條，現行法規所定貨幣單位折算新臺幣條例第二條，判決如
主文。
本案經檢察官馬中琍到庭執行職務
中      華      民      國      九十二      年    六    月    二十五    日
                                      臺灣板橋地方法院刑事第二庭
                                          法  官  吳幸娥
右正本證明與原本無異
如不服本判決應於送達後十日內向乙○提出上訴狀
                                          書記官  洪惠玲
中      華      民      國      九十二      年     六     月    三十    日
附錄本案論罪科刑法條全文
毒品危害防制條例第八條第二項：
轉讓第二級毒品者，處六月以上五年以下有期徒刑，得併科新臺幣七十萬元以下罰金
。
修正前槍砲彈藥刀械管制條例第十二條
未經許可製造、販賣或運輸刀械者，處一年以下有期徒刑。
意圖供自己或他人犯罪之用，而犯前項之罪者，處三年以下有期徒刑，得併科三萬元
以下罰金。
未經許可無故持有或意圖販賣而陳列刀械者，處六月以下期徒刑、拘役或三千元以下
罰金。
第一項及第二項之未遂犯罰之。
槍砲彈藥刀械管制條例第十二條第四項
未經許可，持有、寄藏或意圖販賣而陳列子彈者，處五年以下有期徒刑，併科新臺幣
三百萬元以下罰金。
刑法第一百九十六條
行使偽造、變造之通用貨幣、紙幣、銀行券或意圖供行使之用而收集或交付於人者，
處三年以上十年以下有期徒刑，得併科五千元以下罰金。
收受後方知為偽造、變造之通用貨幣、紙幣、銀行券，而仍行使或意圖供行使之用而
交付於人者，處五百元以下罰金。
第一項之未遂犯罰之。


司法院資訊處製作；財團法人民間司法改革基金會備份。
